【裁判字號】    96,訴,4923
【裁判日期】    970714
【裁判案由】    懲治走私條例
【裁判全文】
臺灣高雄地方法院刑事判決              96年度訴字第4923號
公  訴  人  臺灣高雄地方法院檢察署檢察官
被      告  甲○○
選任辯護人  黃進祥律師
            江順雄律師
            黃建雄律師
被      告  乙○○
選任辯護人  洪天慶律師
上列被告等因懲治走私條例案件，經檢察官提起公訴（96年度偵
字第29709 號），檢察官聲請改依認罪協商程序而為判決，本院
判決如下：
    主  文
甲○○共同私運管制物品進口逾公告數額，處有期徒刑陸月，減
為有期徒刑參月。緩刑貳年；並應向國庫支付新臺幣參萬元。
乙○○共同私運管制物品進口逾公告數額，處有期徒刑陸月，減
為有期徒刑參月。緩刑貳年；並應向國庫支付新臺幣參萬元。
    事實及理由
一、本案除除事實欄第6 行關於「由甲○○大陸親友『馬建東』
    負責於大陸地區購買乾香菇、龍眼乾共計29,296 公斤，並
    將其分裝及夾藏裝櫃，以香港『ZENGCHEN GFOREUGNINVESTM
    ENT 』之公司名義」，更正為「由甲○○透過電子郵件向大
    陸地區真實姓名、年籍均不詳之成年男子購買乾香菇、龍眼
    乾共計29,296公斤（完稅價格分別為新台幣《下同》79萬6,
    540 元、42萬4,280 元，合計為122 萬820 元），並匯款後
    ，由該大陸男子將上開乾香菇、龍眼乾分裝及夾藏裝櫃，並
    自大陸地區以香港『ZENGCHEN GFOREUGNINVESTMENT 』之公
    司名義」；證據欄補充：「被告2 人於本院訊問時之自白」
    外，其餘犯罪事實及證據均引用如附件起訴書之記載。
二、本案經檢察官與被告於審判外達成協商之合意且被告2 人均
    已認罪，其合意內容為：
（一）被告2 人均願受科刑範圍如主文所載。
（二）被告2 人均應支付國庫新臺幣3 萬元（均已於民國97年7
      月8 日繳納）。
三、經查：上開協商合意並無刑事訴訟法第455 條之4 第1 項所
    列情形之一，檢察官聲請改依協商程序而為判決，本院爰不
    經言詞辯論，於協商合意範圍內為協商判決。
四、按乾香菇係屬海關進口稅則第7 章之食用根菜與塊莖菜類；
    龍眼乾係屬海關進口稅則第8 章之食用果實及堅果類，而均
    為行政院92年10月23日院臺財字第0920056338號公告修正之
    「管制物品項目及其數額」丙項第5 款所定之管制進口物品
    ，一次私運之緝獲時完稅價格總額超過新臺幣10萬元或總重
    量超過1,000 公斤者，即屬懲治走私條例第2 條第1 項所稱
    之管制物品。其次，私運管制物品進口逾公告數額者，依懲
    治走私條例第2 條規定，即構成走私罪；且自大陸地區私運
    物品進入臺灣地區者，以私運物品進口論，應適用懲治走私
    條例條例規定處斷，懲治走私條例第12條亦定有明文。而所
    謂私運進口，係指私運管制物品，進入我國臺灣地區領域而
    言，如以船舶運送時，於其進入我國臺灣地區海域，走私行
    為即為既遂，行為人嗣後以何種方式通關，核與已經成立之
    犯罪，不生影響（最高法院88年度台上字第6510號判決意旨
    參照）。查被告2 人私運進口之香菇乾及龍眼乾，查獲時完
    稅價格完稅價格分別為79萬6,540 元、42萬4,280 ，合計為
    122 萬820 元，有財政部高雄關稅局97年3 月5 日高普興字
    第0971003923號函在卷可稽（本院卷第62頁），均已超過10
    萬元，當屬懲治走私條例第2 條所定管制物品無訛。核被告
    2 人所為，均係犯懲治走私條例第12條、第2 條第1 項之私
    運管制物品進口逾公告數額罪。被告2 人就上開犯行，有犯
    意聯絡及行為分擔，均為共同正犯。爰審酌被告2 人貪圖小
    利，不循正常報關程序運輸貨品入境，而未經申報走私管制
    進口物品逾公告數額，嚴重影響國家經濟、食品衛生及稅賦
    收益，自屬不該，惟念其等於本院審理時均已坦認犯行，犯
    後態度尚可，且上開走私物品未經提領即為關稅人員查獲，
    造成危害較輕，及其犯罪之動機、目的、手段等一切情狀，
    認協商之刑度，尚屬適當，分別量處如主文所示之刑，以資
    懲儆。又被告2 人上開犯罪時間均在96年4 月24日以前，且
    所犯之罪，亦均合於減刑條件，爰各依中華民國96年罪犯減
    刑條例第2 條第1 項第3 款、第7 條規定，均減為如主文所
    示之刑。另被告2 人均未曾因故意受有期徒刑以上刑之宣告
    ，有臺灣高等法院被告前案紀錄表附卷可憑，其因一時失慮
    ，致罹刑章，然事後均已坦然承認犯行，堪認已有悔意，相
    信歷此次偵、審程式及刑之宣告，應能知所警惕，而無再犯
    之虞，是本院認所宣告之刑，均以暫不執行為適當，爰併宣
    告緩刑2 年；並斟酌被告2 人因守法觀念薄弱而觸犯刑責，
    為確保其能記取教訓，均命其各向國庫捐款3 萬元，以啟自
    新。
五、前開扣案香菇乾及龍眼乾共計29,296公斤，雖係被告犯私運
    管制進口物品罪所得之物，惟業經高雄關稅局為沒入之處分
    ，有財政部高雄關稅總局95年第00000000號處分書在卷足稽
    （本院第199 號），爰不為沒收之諭知，併此敘明。
六、應適用之法條：刑事訴訟法第455 條之2 第1 項、第455 條
    之4 第2 項至第4 項、第455 條之8 、第454 條第2 項，懲
    治走私條例第2 條第1 項、第11條、第12條，刑法第28條、
    第74條第1 項第1 款、第2 項第4 款，中華民國96年罪犯減
    刑條例第2 條第1 項第3 款、第7 條，判決如主文。
七、本判決除有刑事訴訟法第455 條之4 第1 項第1 款、第2 款
    、第4 款、第6 款、第7 款所定情形之一，或違反同條第2
    項規定者外，不得上訴。
八、如有前項所定得上訴之情形而不服本判決，得自收受判決送
    達之日起10日內，向本院提出上訴書狀，上訴於第二審法院
    。
本案經檢察官丙○○到庭執行職務。
中    華    民    國    97    年    7     月    14    日
                  刑事第十五庭  審判長法  官  方百正
                                      法  官  戴韻玲
                                      法  官  王碧瑩
以上正本證明與原本無異。
如不服本判決應於收受本判決後10日內向本院提出上訴書狀，並
應敘述具體理由，如未敘述上訴理由者，應於上訴期間屆滿後20
日內補提理由書狀於本院（均須按他造當事人之人數附繕本）「
切勿逕送上級法院」。
中    華    民    國    97    年    7     月    15    日
                                      書記官  蔡語珊
附錄本判決論罪科刑法條全文：
懲治走私條例第2條第1項：
私運管制物品進口、出口逾公告數額者，處7 年以下有期徒刑，
得併科新臺幣3百萬元以下罰金。
自大陸地區私運物品進入臺灣地區，或自臺灣地區私運物品前往
大陸地區者，以私運物品進口、出口論，適用本條例規定處斷。


司法院資訊處製作；財團法人民間司法改革基金會備份。
